臺灣臺南地方法院刑事判決　
111年度原交易字第22號
公  訴  人  臺灣臺南地方檢察署檢察官
被      告  何天雄



指定辯護人  本院公設辯護人林宜靜
上列被告因公共危險案件，經檢察官提起公訴（111年度偵緝字
第812號），本院判決如下：
    主  文
何天雄駕駛動力交通工具而血液中酒精濃度達百分之零點零五以
上，處有期徒刑壹年貳月。
    事  實
一、何天雄明知酒後駕駛動力交通工具，會受酒精影響致其注意
    力及操控能力降低，而具有高度肇事危險性，竟於民國111
    年1月30日下午某時許起至19時許，在臺南市某工地飲用藥
    酒保力達，致其血液中酒精濃度達百分之0.05以上，已達不
    能安全駕駛動力交通工具之程度，仍不顧大眾行車之公共安
    全，基於酒後駕車致交通公共危險之故意，於同日21時許，
    自該處無照駕駛車牌號碼000－000號普通重型機車上路。嗣
    於同日23時26分許，行經臺南市北區開元陸橋機慢車道，因
    駕車自摔後自行步行下橋，經警方據報於現場發覺，並將何
    天雄送往國立成功大學醫學院附設醫院救治，而於111年1月
    31日凌晨1時21分，抽血送驗，經測得其血液中所含酒精濃
    度達196mg/dL(即百分之0.196)，已逾百分之0.05，而查獲
    上情。
二、案經臺南市政府警察局第五分局移送臺灣臺南地方檢察署檢
    察官偵查起訴。
    理  由
一、關於證據能力之認定：
㈠、本件所引用具傳聞證據性質之供述證據，因檢察官及被告何
    天雄及其辯護人於本案言詞辯論終結前，均未爭執證據能力
    ，本院審酌前開證據之作成或取得之狀況，並無非法或不當
    取證之情事，且亦無顯不可信之情況，依刑事訴訟法第159
    條之5規定，均具有證據能力。
㈡、其餘非供述證據性質之證據資料，則均無違反法定程序取得
    之情形，依刑事訴訟法第158條之4規定之反面解釋，亦應有
    證據能力，合先敘明。
二、上開犯罪事實，業據被告坦承不諱，復有國立成功大學醫學
    院附設醫院緊急生化檢驗報告、臺南市政府警察局舉發違反
    道路交通管理事件通知單影本、臺南市政府警察局第五分局
    道路交通事故現場圖、道路交通事故調查報告表㈠㈡、員警職
    務報告、臺南市政府警察局第五分局實踐派出所110報案紀
    錄單、事故現場、車辨系統照片、車輛詳細資料報表在卷可
    佐（警卷第21-61頁），堪認被告上開任意性之自白，確與
    事實相符；本件事證明確，被告犯行洵堪認定，應予依法論
    科。
三、核被告所為，係犯刑法第185條之3第1項第1款之駕駛動力交
    通工具而血液中酒精濃度達百分之零點零五以上罪。爰審酌
    被告有多次酒後駕車之前案紀錄，有臺灣高等法院被告前案
    紀錄表在卷可按，自已深明酒後不能駕車及酒醉駕車之危險
    性，竟毫不思警惕，猶漠視自己安危，更枉顧法律禁止規範
    與公眾道路通行之安全，再度於酒後無照騎車行駛於道路，
    且因自摔送醫，經測得其血液中酒精濃度高達196mg/dL（換
    算為吐氣所含酒精濃度高達每公升0.98毫克），所為實不可
    取，參酌被告犯後坦承犯行之態度，兼衡被告之智識程度、
    家庭經濟狀況、及被告之前科素行等一切情狀，量處如主文
    所示之刑。
據上論斷，應依刑事訴訟法第299條第1項前段，刑法第185條之3
第1項第1款，刑法施行法第1條之1，判決如主文。
本案經檢察官鄭聆苓提起公訴，陳于文到庭執行職務。
中　　華　　民　　國　　111 　年　　9 　　月　　22　　日
                  刑事第九庭    法　官　蔡奇秀
以上正本證明與原本無異。
如不服本判決應於收受本判決後20日內向本院提出上訴書狀，並
應敘述具體理由。其未敘述上訴理由者，應於上訴期間屆滿後20
日內向本院補提理由書狀（均須按他造當事人之人數附繕本）「
切勿逕送上級法院」。 
　　　　　　　　　　　　　　　　書記官　黃郁淇
中　　華　　民　　國　　111 　年　　9 　　月　　22　　日
附錄本案所犯法條：
刑法第185條之3
駕駛動力交通工具而有下列情形之一者，處三年以下有期徒刑，
得併科三十萬元以下罰金：
一、吐氣所含酒精濃度達每公升零點二五毫克或血液中酒精濃度
    達百分之零點零五以上。
二、有前款以外之其他情事足認服用酒類或其他相類之物，致不
    能安全駕駛。
三、服用毒品、麻醉藥品或其他相類之物，致不能安全駕駛。因
    而致人於死者，處三年以上十年以下有期徒刑，得併科二百
    萬元以下罰金；致重傷者，處一年以上七年以下有期徒刑，
    得併科一百萬元以下罰金。
曾犯本條或陸海空軍刑法第五十四條之罪，經有罪判決確定或經
緩起訴處分確定，於十年內再犯第一項之罪因而致人於死者，處
無期徒刑或五年以上有期徒刑，得併科三百萬元以下罰金；致重
傷者，處三年以上十年以下有期徒刑，得併科二百萬元以下罰
金。